臺灣板橋地方法院刑事判決　　　　　　 100年度交易字第51號
公　訴　人　臺灣板橋地方法院檢察署檢察官
被　　　告　劉大川
上列被告因公共危險案件，經檢察官提起公訴（99年度偵字第25
814 號），本院判決如下：
    主      文
劉大川犯不能安全駕駛動力交通工具罪，處有期徒刑月，如易
科罰金，以新臺幣壹仟元折算壹日。
    事      實
一、劉大川自民國99年9 月18日晚間7 時許，陸續在臺北縣永和
    市（現已改制為新北市永和區，以下同）樂華夜市及錢櫃KT
    V 內飲酒後，已達不能安全駕駛之程度，仍於翌日凌晨5 時
    許，駕駛車牌號碼7T-6061 號自小客車擬返回其址設臺北縣
    新店市（現已改制為新北市新店區○○○路110 巷8 號9 樓
    住處。嗣於行經臺北縣永和市○○路○ 段柯達飯店前，因行
    車糾紛，竟駕車追撞吳國煌所駕駛之車牌號碼5G-9752 號自
    用小客車，並於同日凌晨5 時10分許，在臺北縣政府（現已
    改制為新北市政府，以下同）警察局永和分局新生派出所門
    口，與吳國煌互毆（劉大川涉犯傷害及毀損罪嫌及吳國煌涉
    犯傷害罪嫌，均經撤回告訴，由本院另行審結），當場為臺
    北縣政府警察局新生派出所警員陳招文發現並制止。劉大川
    經送醫抽取血液檢測結果，測得其血液所含酒精濃度換算為
    吐氣所含酒精濃度達每公升1.1455毫克，始悉上情。
二、案經臺北縣政府警察局永和分局移請臺灣板橋地方法院檢察
    署檢察官偵查起訴。
    理      由
一、按被告以外之人於審判外之言詞或書面陳述，除法律有規定
    者外，不得作為證據；被告以外之人於審判外之陳述，雖不
    符刑事訴訟法第159 條之1 至第159 條之4 之規定，而經當
    事人於審判程序同意作為證據，法院審酌該言詞陳述或書面
    陳述作成時之情況，認為適當者，亦得為證據；當事人、代
    理人或辯護人於法院調查證據時，知有同法第159 條第1 項
    不得為證據之情形，而未於言詞辯論終結前聲明異議者，視
    為有前項之同意，同法第159 條第1 項、第159 條之5 分別
    定有明文。查本案被告劉大川及公訴人於本院調查證據時，
    均知有不得為證據之情形，對於本院採為認定犯罪事實依據
    之各項證據之證據能力，均未於本院言詞辯論終結前聲明異
    議。本院審酌該等證據之取得過程並無瑕疵，與本案待證事
    實間復具有相當之關聯性，以之為本案證據並無不當，應認
    均有證據能力而得採為本案認定事實之基礎。
二、上揭犯罪事實，業經被告於警詢、偵訊及本院審理時供認不
    諱，核與證人陳招文於偵訊時證述之情節相符，並有天主教
    耕莘醫院永和分院生化檢驗報告、刑法第185 條之3 案件測
    試觀察紀錄表及汽機車駕駛人酒後生理協調平衡檢測紀錄表
    各1 紙在卷可查，是被告酒後駕駛動力交通工具之行為，應
    堪認定。次按刑法第185 條之3 規定服用酒類，不能安全駕
    駛動力交通工具而駕駛者，係抽象危險犯，不以具體發生危
    險為必要（臺灣高等法院暨所屬法院89年11月法律座談會研
    討結果參照）。所謂不能安全駕駛之認定，並無一定數值可
    供界定，係由法院以一般社會通念之客觀標準，認行為人對
    車輛駕駛行為已失其必要之注意力或判斷力，而足生公共危
    險時即足。復按醫學文獻上認吐氣所含酒精濃度達每公升0.
    25毫克者，有輕度協調功能降低之現象；每公升達0.5 毫克
    者，有反應較慢、感覺減低、影響駕駛等現象；每公升達0.
    75毫克者，有思考改變、個性行為改變之現象，此經行政院
    國軍退除役官兵輔導委員會臺北榮民總醫院（88）北總內字
    第2686 8號函釋明確。同時參考德國、美國之認定標準，呼
    氣酒精濃度已達每公升0.55毫克以上，肇事率為一般正常人
    之10倍，認為已達「不能安全駕駛」之標準；至於上揭數值
    以下之行為，如輔以其他客觀事實作為「不能安全駕駛」之
    判斷時，亦應依刑法第185 條之3 規定移送法辦處以刑罰【
    法務部88年5 月18日（88）法檢字第001669號函可參】。查
    被告經抽取血液檢測結果，測得其血液所含酒精濃度換算為
    吐氣所含酒精濃度達每公升1.1455毫克，依上開說明，其駕
    駛能力受酒精作用，已有思考改變、個性行為改變等現象。
    參酌被告經警施以酒後生理協調平衡檢測，其中檢測內容：
    「雙腳併攏、兩手緊貼大腿，將一腳像前抬高離地15公分，
    並停止不動30秒」為不合格乙節，有汽機車駕駛人酒後生理
    協調平衡檢測紀錄表1 紙在卷可查。足徵被告服用酒類後，
    確已因酒精作用而影響正常之駕駛能力，至為灼然。被告服
    用酒類後，已達不能安全駕駛動力交通工具之程度，而仍駕
    駛之犯行事證明確，應依法論科。
三、核被告所為，係犯刑法第185 條之3 之不能安全駕駛動力交
    通工具罪。爰審酌被告前於97年間，因公共危險案件，經本
    院以97年度交簡字第5634號判處罰金新臺幣80,000元確定，
    有臺灣高等法院被告前案紀錄表在卷可查，竟仍不知悔改，
    復於本案飲酒後，已達不能安全駕駛狀態，貿然駕駛車輛，
    不啻對他人已產生立即侵害之高度危險性，亦自陷於危險狀
    態中，嚴重侵害道路交通往來安全；且被告經抽血檢測結果
    ，測得其血液所含酒精濃度換算為吐氣所含酒精濃度高達每
    公升1.1455毫克，且因行車糾紛，駕車追撞同案被告吳國煌
    ，益徵其行為之危險性甚高，惡性非輕，本應嚴懲；惟念其
    犯後坦承犯行，態度良好，暨衡酌其犯罪之動機、目的、手
    段、生活狀況及智識程度等一切情狀，量處如主文所示之刑
    ，並諭知易科罰金之折算標準，以資懲儆。
據上論斷，應依刑事訴訟法第273 條之1 第1 項、第299 條第1
項前段，刑法第185 條之3 、第41條第1 項前段，刑法施行法第
1條 之1第1項，判決如主文。
本案經檢察官黃嘉妮到庭執行職務。
中    華    民    國   100    年    3     月    18    日
                  交通法庭  法  官  謝梨敏
上列正本證明與原本無異。
如不服本判決，應於判決送達後10日內敘明上訴理由，向本院提
出上訴狀 (應附繕本) ，上訴於臺灣高等法院。其未敘述上訴理
由者，應於上訴期間屆滿後20日內向本院補提理由書「切勿逕送
上級法院」。
                            書記官  林怡君
中    華    民    國  100     年    3     月    18    日
附錄本案論罪科刑法條全文：
中華民國刑法第185 條之3
服用毒品、麻醉藥品、酒類或其他相類之物，不能安全駕駛動力
交通工具而駕駛者，處1 年以下有期徒刑、拘役或科或併科15萬
元以下罰金。